Gabriel Amaru Recabarren Galleguillos

Actor/Mago/Programador

Utilizo la Magia, el Teatro y la Tecnología para generar encuentro, entretención y aprendizaje. Cuento con experiencia en manejo de públicos pequeños y masivos, provocando encuentros creativos y espectáculos participativos. Actualmente ampliando mis herramientas de interacción a través de la Programación y la Animación. Destaco mi proactividad, innovación y adaptabilidad.

Lenguajes

Español / Inglés Intermedio

Programación Full Stack Java <u>Trainee</u>

Java Script / HTMLS / SQL / CSS3

Otros Intereses

Guitarra / Edición de Video / Voz / Cuerpo / Jerigonza

> Contacto y Referencias (+569) 45 28 4756

> > <u>Linkedin</u> <u>GitHub</u>

Experiencia

Innovamagia (2021-Actualidad)

Fundador, Gestor, Perfomer

Magia unida a diversas disciplinas para generar instancias de encuentro, espectaculares y educativas:

- -Magia para eventos y espectáculos de todas las edades.
- -La Caverna Tecnomágica: Capacitación en herramientas tecnológicas a través de gamificación y mecánicas de juego.
- -Talleres particulares de Magia.

Educador en Proyectos (2015-Actualidad)

Creador, Gestor y Monitor a cargo

Talleres de Magia, Expresión y Pensamiento Creativo:

- -Escuela Montessori y Patrocinio San José (Santiago, 2022).
- -Jardines Fundación Integra (Santiago, 2017)
- -Escuela Corral y San José (Los Ríos, 2016).
- -Programa ALTA UACH U.Austral (Valdivia, 2016).
- -Profesionales Fundación Integra (Valdivia, 2016).
- -INBA y Liceo Alessandri (Santiago, 2015).

Editorial SJS (2020-2021)

Comunicador

Apoyo en la creación y difusión de material que comunique lo que hace la Editorial. Apoyo en redes sociales, creación de cápsulas y material didáctico.

Ilustre Municipalidad de Macul (2018-2020)

Gestor Interno-Encargado de Programa "Juventudes"

Gestión de actividades para el desarrollo multidimensional de juventudes presentes en Macul:

- -II Festival de Juventudes en Macul.
- -Voluntariados Ecológicos.
- -Página Web y Redes Sociales de Juventudes
- -Talleres Injuv (Apresto Laboral, Ecología, Sexualidad Integral).
- -Escuela de Formación para Juventudes (Ecología, Género y

Sexualidad, morse, prevención de Drogas, Primeros Auxilios, Cívica).

Formación

Bootcamp FullStack Java - Awakelab (2021)

Creación de aplicaciones Web basadas en Java, consultas a bases de Datos Oracle, CSS3, HTML5 y JavaScript.

Laboratorios, Magia y Performance (2012-2017)

Estudios performativos Especializados con Claudio Santana. Circulo Mágico Artístico y Cofradía Mágica de Chile.

Licenciado en Artes, Mención Actuación Teatral (2011-2014) Actor Profesional (2011-2014)

Universidad de las Artes y Ciencias Sociales (ARCIS).

Algunas experiencias en imágenes.

Taller pensamiento Mágico y Expresión (Alta UACH de la Universidad Austral de Chile, proyectos acciona en Colegios de Corral y San José de la Mariquina, "Integrarte a través de los Talentos" Fundación Integra. – XIV Región de los Ríos)



"IntegrArte a través de Talentos" Taller de pensamiento mágico y expresión para educadoras de Fundación Integra – Los Ríos.



Magia (Hanky Panky – H_P #Tecnomagia- Il Magabundo – Innovamagia)



H_P #TECNOMAGIA





Obras de Teatro

